【裁判字號】    97,訴,497
【裁判日期】    971105
【裁判案由】    毒品危害防制條例
【裁判全文】
臺灣宜蘭地方法院刑事判決               97年度訴字第497號
公  訴  人  臺灣宜蘭地方法院檢察署檢察官
被      告  甲○○
上列被告因違反毒品危害防制條例案件，經檢察官提起公訴（97
年度毒偵字第631號），經本院裁定進行簡式審判程序，爰不經
通常審判程序判決如下：
    主  文
甲○○施用第一級毒品，累犯，處有期徒刑壹年肆月。
    事  實
一、甲○○前因施用毒品案件，經本院以91年度毒聲字第257號
    裁定送觀察、勒戒，於民國91年5月17日執行完畢後，認無
    繼續施用毒品傾向，由臺灣宜蘭地方法院檢察署檢察官以91
    年度毒偵字第96、324號為不起訴處分確定；再因施用毒品
    案件，經本院以91年度毒聲字第473號裁定送觀察、勒戒，
    認有繼續施用毒品傾向，經本院以91年度毒聲字第549號裁
    定送強制戒治，於92年2月27日停止強制戒治，而該次毒品
    犯行部分，經本院以91年度訴字第366號刑事判決後，再經
    臺灣高等法院以92年度上訴字第35號刑事判決，關於施用第
    一級毒品犯行部分有期徒刑7月駁回上訴外，關於施用第二
    級毒品犯行部分撤銷改判有期徒刑4月，轉讓毒品犯行部分
    撤銷改判有期徒刑1年2月，上開有期徒刑7月、4月、1年2月
    定應執行刑有期徒刑1年11月確定；又因施用毒品案件，經
    本院於93年6月7日，以93年度訴字第110號刑事判決判處有
    期徒刑8月確定，並與上開有期徒刑1年11月接續執行後，於
    94年5月20日假釋出監，於95年4月13日假釋期滿，以已執行
    論；又因施用毒品案件，經本院於95年11月27日，以95年度
    訴字第441號刑事判決判處有期徒刑8月確定，再因施用毒品
    案件，經本院於96年5月15日，以96年度羅簡字第105號刑事
    判決判處有期徒刑4月確定，上開有期徒刑8月、4月，再經
    本院96年度聲減字第402號裁定各減刑為有期徒刑4月、2月
    ，於接續執行後，於96年9月16日執行完畢出監。
二、詎甲○○猶不知悔改，竟基於同時施用第一級毒品海洛因（
    下稱海洛因）及第二級毒品甲基安非他命（下稱甲基安非他
    命）之犯意，於97年6月12日往前回溯3日內某日時，在宜蘭
    縣蘇澳鎮○○路13巷5號住處內，以將海洛因及甲基安非他
    命同時置於玻璃球內燒烤吸食煙霧之方式，同時施用海洛因
    及甲基安非他命1次。嗣其於97年6月12日凌晨3時20分許，
    為警在宜蘭市○○路○段復興國中大門旁查獲，經採集尿液
    送鑑定之結果，呈嗎啡及甲基安非他命陽性反應，始知悉上
    情。
三、案經宜蘭縣政府警察局宜蘭分局報請臺灣宜蘭地方法院檢察
    署檢察官偵查起訴。
    理  由
一、訊據被告甲○○於本院審理中，對於上開施用毒品海洛因及
    甲基安非他命犯行坦承不諱，且其為警於97年6月12日採集
    尿液送鑑定之結果，呈嗎啡及甲基安非他命陽性反應，有宜
    蘭縣政府警察局宜蘭分局毒品犯罪嫌疑人尿液採驗作業管制
    紀錄，及慈濟大學濫用藥物檢驗中心出具之檢驗總表各1 紙
    在卷可證，是被告之自白要與事實相符，足堪採信。又被告
    前因施用毒品案件，經本院以91年度毒聲字第257號裁定送
    觀察、勒戒，於91年5月17日執行完畢後，認無繼續施用毒
    品傾向，由臺灣宜蘭地方法院檢察署檢察官以91年度毒偵字
    第96、324號為不起訴處分確定，再因施用毒品案件，經本
    院以91年度毒聲字第473號裁定送觀察、勒戒，認有繼續施
    用毒品傾向，經本院以91年度毒聲字第549號裁定送強制戒
    治，於92年2月27日停止強制戒治，而該次毒品犯行部分，
    經本院以91年度訴字第366號刑事判決後，再經臺灣高等法
    院以92年度上訴字第35號刑事判決，關於施用第一級毒品犯
    行部分有期徒刑7月駁回上訴外，關於施用第二級毒品犯行
    部分撤銷改判有期徒刑4月，轉讓毒品犯行部分撤銷改判有
    期徒刑1年2月，上開有期徒刑7月、4月、1年2月定應執行刑
    有期徒刑1年11月確定，又因施用毒品案件，經本院以93 年
    度訴字第110號刑事判決判處有期徒刑8月確定，又因施用毒
    品案件，經本院以95年度訴字第441號刑事判決判處有期徒
    刑8月確定，再因施用毒品案件，經本院以96年度羅簡字第
    105號刑事判決判處有期徒刑4月確定，有卷附臺灣高等法院
    被告前案紀錄表可參。依上所述，本件事證明確，被告施用
    毒品犯行堪以認定，應依法論科。
二、查海洛因、甲基安非他命分別為毒品危害防制條例第2條第2
    項第1、2款所規定之第一、二級毒品，不得擅自施用，核被
    告前開施用海洛因、甲基安非他命之行為，分別係犯毒品危
    害防制條例第10條第1項施用第一級毒品罪，及同條第2項施
    用第二級毒品罪。被告施用行為前持有海洛因、甲基安非他
    命之低度行為，分別為其施用之高度行為所吸收，均不另論
    罪。被告以一施用行為，同時施用海洛因及甲基安非他命，
    為想像競合犯，應從一重依施用第一級毒品罪論處。查被告
    前因毒品案件，經本院以91年度訴字第366號刑事判決後，
    再經臺灣高等法院以92年度上訴字第35號刑事判決，關於施
    用第一級毒品犯行部分有期徒刑7月駁回上訴外，關於施用
    第二級毒品犯行部分撤銷改判有期徒刑4月，轉讓毒品犯行
    部分撤銷改判有期徒刑1年2月，上開有期徒刑7月、4月、1
    年2月定應執行刑有期徒刑1年11月確定，又因施用毒品案件
    ，經本院以93年度訴字第110號刑事判決判處有期徒刑8月確
    定，並與上開有期徒刑1年11月接續執行後，於94年5月20日
    假釋出監，於95年4月13日假釋期滿，又因施用毒品案件，
    經本院以95年度訴字第441號刑事判決判處有期徒刑8月確定
    ，再因施用毒品案件，經本院以96年度羅簡字第105號刑事
    判決判處有期徒刑4月確定，上開有期徒刑8月、4月，再經
    本院96年度聲減字第402號裁定各減刑為有期徒刑4月、2月
    ，於接續執行後，於96年9月16日執行完畢出監，有卷附臺
    灣高等法院被告前案紀錄表可按，其受有期徒刑之執行完畢
    ，5年內再犯法定刑有期徒刑以上之本罪，為累犯，依法加
    重其刑。爰審酌被告前經毒品危害防制條例觀察、勒戒及強
    制戒治等程序，再經本院就其施用毒品犯行判處有期徒刑後
    ，竟再犯本件施用毒品犯行，顯見其已無法依憑己力拔除毒
    癮，惟念其坦承犯行，態度良好及施用情形等一切情狀，量
    處如主文所示之刑，以示懲儆。
據上論斷，應依刑事訴訟法第273條之1第1項、第299條第1項前
段，毒品危害防制條例第10條第1項、第2項，刑法第11條前段、
第55條、第47條第1項，判決如主文。
本案經檢察官郭欣怡到庭執行職務
中    華    民    國    97    年    11    月    5     日
                  刑事第四庭法  官  辜漢忠
以上正本證明與原本無異。
如不服本判決應於收受本判決後10日內向本院提出上訴書狀，並
應敘述具體理由。若未敘述理由者，應於上訴期間屆滿後20日內
向本院補提理由書狀(均須按他造當事人之人數附繕本)。
                            書記官  許麗汝
中    華    民    國    97    年    11    月    6     日
附錄本案論罪科刑法條：
毒品危害防制條例第10條
施用第一級毒品者，處 6 月以上 5 年以下有期徒刑。
施用第二級毒品者，處 3 年以下有期徒刑。


司法院資訊處製作；財團法人民間司法改革基金會備份。
